臺灣宜蘭地方法院小額民事判決  
110年度羅小字第378號
原      告  國泰世紀產物保險股份有限公司

法定代理人  陳萬祥  


訴訟代理人  陳敬穆律師
複代 理 人  朱一品律師
            謝亞哲律師
被      告  戴宇辰  
上列當事人間侵權行為損害賠償事件，本院於中華民國110年12
月21日言詞辯論終結，判決如下︰
    主  文
一、被告應給付原告新臺幣（下同）1萬7,872元，及自民國（下
    同）110年8月16日起至清償日止，按週年利率百分之5計算
    之利息。
二、原告其餘之訴駁回。
三、訴訟費用1,000元由被告負擔百分之60即600元，餘由原告負
    擔。
四、本判決第1項得假執行。
　  理由要領
一、原告主張事故經過及車輛受損之事實，業據提出道路交通事
    故現場圖、中部汽車股份有限公司豐原服務廠估價單為憑，
    並經本院向宜蘭縣政府警察局羅東分局調閱本件車禍之現場
    圖、道路交通事故調查表、談話紀錄表、照片等資料，此有
    上述羅東分局110年6月24日警羅交字第1100016646號函及附
    件可證，而被告經合法通知未到庭爭執，亦未提出書狀為任
    何聲明或陳述，本院依調查證據之結果，堪信為真實。
二、按不法毀損他人之物者，被害人得請求賠償其物因毀損所減
    少之價額，民法第196條分別定有明文；而依民法第196條請
    求賠償物被毀損所減少之價額，得以修復費用為估定之標準
    ，但以必要者為限（例如：修理材料以新品換舊品，應予折
    舊），此有最高法院77年度第9次民事庭會議決議可資參照
    。查原告主張其承保訴外人張家華所有車牌號碼000-0000號
    自用小客車（下稱系爭車輛）修理費用共2萬9,742元（包含
    工資費用3,232元、烤漆費用1萬1,725元、零件費用1萬4,78
    5元）等情，業據提出估價單為憑（見本院卷第11頁至第12
    頁）。其中工資費用3,232元、烤漆費用1萬1,725元，無折
    舊問題。而系爭車輛有關零件部分之修復，既以新零件更換
    被損害之舊零件，則在計算損害賠償額時，自應將零件折舊
    部分予以扣除，始屬必要修復費用。是本院參酌行政院所頒
    固定資產耐用年數表及固定資產折舊率之規定，「非運輸業
    用客車、貨車」之耐用年數為5年，依定率遞減法每年折舊1
    ,000分之369，且其最後1年之折舊額，加歷年折舊累計額，
    其總和不得超過該資產成本原額之10分之9。另依營利事業
    所得稅查核準則第95條第6項規定「固定資產提列折舊採用
    定率遞減法者，以1年為計算單位，其使用期間未滿1年者，
    按實際使用之月數相當於全年之比例計算之，不滿1月者，
    以1月計」。又行政院所頒「固定資產耐用年數表」、「固
    定資產折舊率表」雖係為課稅之用，但在折舊計算，尚非不
    得引為計算之客觀依據。是據此計算，系爭車輛自出廠日10
    5年（西元2016年）2月，迄本件事故發生時即108年8月18日
    ，已使用3年7月，則零件扣除折舊後之修復費用為2,915元
    （詳如附表計算式）。是系爭車輛必要回復原狀費用應為1
    萬7,872元（即3,232元＋1萬1,725元＋2,915元）。
中　　華　　民　　國　 111　　年　　 1　　月　　 4　　日
                    羅東簡易庭　法　官　蔡仁昭
以上正本證明與原本無異。
如不服本判決，應於送達後20日內，以判決違背法令為理由，向
本院提出上訴狀並表明上訴理由（上訴理由應表明：(一)原判決
所違背之法令及其具體內容；(二)依訴訟資料可認為原判決有違
背法令之具體事實），如於本判決宣示後送達前提起上訴者，應
於判決送達後20日內補提上訴理由書（須附繕本）。
如委任律師提起上訴者，應一併繳納上訴審裁判費。 
中　　華　　民　　國　 111　　年　　 1　　月　　 4　　日
                                書記官　劉婉玉
附表：
折舊時間           金額
第1年折舊值        14,785×0.369=5,456
第1年折舊後價值    14,785-5,456=9,329
第2年折舊值        9,329×0.369=3,442
第2年折舊後價值    9,329-3,442=5,887
第3年折舊值        5,887×0.369=2,172
第3年折舊後價值    5,887-2,172=3,715
第4年折舊值        3,715×0.369×（7/12）=800
第4年折舊後價值    3,715-800=2,915

  計  算  書 
 項        目             金   額（新臺幣）       備註
 第一審裁判費                  1,000元
 合        計                  1,000元

附錄：
一、民事訴訟法第436條之18第1項：
    （小額訴訟程序）判決書得僅記載主文，就當事人有爭執事
    項，於必要時得加記理由要領。
二、民事訴訟法第436條之24第2項：
    對於小額程序之第一審裁判上訴或抗告，非以其違背法令為
    理由，不得為之。
三、民事訴訟法第436條之25：
    上訴狀內應記載上訴理由，表明下列各款事項：
    (一)原判決所違背之法令及其具體內容。
    (二)依訴訟資料可認為原判決有違背法令之具體事實。